【裁判字號】    92,易,1773
【裁判日期】    920716
【裁判案由】    竊盜
【裁判全文】
臺灣板橋地方法院刑事判決                    九十二年度易字第一七七三號
    公  訴  人  臺灣板橋地方法院檢察署檢察官
    被      告  乙○○
右列被告因竊盜案件，經檢察官提起公訴（九十二年度偵字第六七三八號），本院判
決如左：
    主  文
乙○○共同攜帶兇器竊盜，處有期徒刑陸月，如易科罰金，以佰元折算壹日。
扣案之一字螺絲起子壹把、剪刀壹把，均沒收。
    事  實
一、乙○○曾於民國八十九年、九十年間，因違反毒品危害防制條例案件，分別經本
    院板橋簡易庭、本院刑事庭判處有期徒刑月、捌月、柒月確定，嗣經裁定定應
    執行刑有期徒刑壹年肆月確定，經付執行，九十一年十二月三十日縮刑假釋出監
    ，原定九十二年三月十七日假釋期間屆滿，嗣因假釋經撤銷，於九十二年四月二
    十九日送監執行殘刑。
二、甲○○（本院另審結）於民國九十二年三月二十七日凌晨二時二十分許，駕駛車
    號五０三七－ＦＨ自用小客車，搭載乙○○、郭淑芬（郭淑芬業經檢察官為不起
    訴處分確定），行經臺北縣新莊市○○路五六之八號前時，甲○○欲下車竊取停
    於路旁屬劉龍榮妹所有、由丙○○管領持有之車號八Ｋ－八三六五號自用小客車
    內之汽車音響等物，乙○○同意在車上把風、接應，其二人遂基於竊盜之犯意聯
    絡，共同意圖為自己不法之所有，由甲○○攜帶屬其所有客觀上可供兇器使用之
    鐵製一字螺絲起子、剪刀各一把，下車至車號八Ｋ－八三六五號自用小客車旁，
    先以一字螺絲起子打破右前車門玻璃，開啟車門入內以剪刀剪斷電線（毀損部分
    未據告訴、起訴），竊取車內之ＶＣＤ音響主機一台、回數票六張、換片箱面板
    一個，乙○○則於甲○○下車竊物之際，接手坐於車號五０三七－ＦＨ自用小客
    車駕駛座，在車上把風、等候接應。甲○○甫竊取得手，旋為巡邏至該處之警員
    發現，甲○○見狀，匆忙帶工具及竊得之物回自己車內，要乙○○立即離開現場
    ，乙○○依言駕車急速駛離現場，警察在後追捕，乙○○駕車行經泰山鄉○○路
    欲左轉進入中山路時，因失控撞上路邊天橋橋墩而停車，為警逮捕查獲，並經警
    扣得屬甲○○所有之行竊工具鐵製一字螺絲起子、剪刀各一把，及其竊得之車內
    ＶＣＤ音響主機一台、回數票六張、換片箱面板一個。
三、案經被害人丙○○訴由（竊盜部分）臺北縣政府警察局新莊分局報由臺灣板橋地
    方法院檢察署檢察官偵查起訴。
    理  由
一、訊據被告乙○○矢口否認有何竊盜犯意，辯稱：甲○○下去偷我不知道，警察來
    追，我才知道，他下車找別的車子我有看到，但我不是把風，甲○○下車竊物時
    ，我不可能下車回家，我駕車逃是因為緊張云云。經查：共犯甲○○於警詢中供
    稱：「在行經新莊三泰路五六之八號前發現八Ｋ－八三六五號小客車停於路邊，
    且四週無人，便用自備的一字螺絲起子將車窗破壞，再用自備的剪刀剪斷電線竊
    取車內音響、回數票、換片箱面板，˙˙˙行經三泰路五六之八號前發現八Ｋ－
    八三六五號小客車，我說要下去看看，乙○○自願說要幫我把風，防止有人接近
    ，他就坐到駕駛座幫我開車，由我下車行竊」等語（見偵查卷第三頁）；被告乙○○於警詢中亦供稱：「當時我不知道他竊取何物，是到派出所才知道他竊取音
    響、回數票，˙˙˙是到新莊市○○路五六之八號時，甲○○告訴我下車看自小
    客車八Ｋ－八三六五號內是否有財物，如有他就要直接竊取」等語；而其二人於
    檢察官偵查時亦皆坦承有共同竊盜之事實，被告乙○○並供稱：「我是開車接應
    」等語（見偵查卷第四０頁至第四一頁），並有一字螺絲起子、剪刀各一把扣案
    可證。又八Ｋ－八三六五號自用小客車係遭人打破右前車門玻璃，入內剪斷電線
    ，竊取車內ＶＣＤ音響主機一台、回數票六張、換片箱面板一個之事實，亦經被
    害人丙○○於警詢中指證在卷，並有其小客車遭擊破右前車窗、其車因ＶＣＤ主
    機遭竊而在車內留有空格、失竊物品照片三幀及被害人於警局領回失竊物品所出
    具之贓物認領保管單一份在卷可稽。由被告乙○○、共犯甲○○上揭供述及被告
    乙○○於甲○○上車後立即配合開車駛離現場逃避警方追捕之動作觀之，甲○○
    於下車竊物之際，即有告知被告乙○○其竊物之意圖，被告乙○○同意乃有接手
    坐於小客車駕駛座以把風、等候接應之舉，是被告乙○○顯與甲○○間有共同竊
    盜之犯意聯絡及行為分擔，至為灼然。本件事證明確，被告乙○○嗣後否認有竊
    盜犯意，要屬事後卸責之詞，不足採信，其竊盜犯行洵堪認定。
二、查扣案之一字螺絲起子、剪刀，均屬鐵製品，有卷附照片足考，在客觀上皆具有
    危險性，持以行竊，足以對人之身體、生命、安全構成威脅，應屬兇器。是核被
    告所為，係犯刑法第三百二十一條第一項第三款之攜帶兇器竊盜罪。被告就該犯
    行，與甲○○間有犯意聯絡、行為分擔，均為共同正犯。茲審酌被告於八十九年
    、九十年間有違反毒品危害防制條例案件前科，分別經經本院板橋簡易庭、本院
    刑事庭判處有期徒刑月、捌月、柒月確定，嗣經裁定定應執行刑有期徒刑壹年
    肆月，經付執行，九十一年十二月三十日縮刑假釋出監，原定九十二年三月十七
    日假釋期間屆滿，嗣因假釋經撤銷，於九十二年四月二十九日送監執行殘刑，有
    臺灣高等法院被告全國前案紀錄表、臺灣板橋地方法院檢察署刑案資料查註紀錄
    表各一份在卷可考，素行不佳，本件犯罪所生之危害，及念其本件犯行係因甲○○起意而為之等一切情狀，量處如主文所示之刑，並諭知易科罰金之折算標準。
三、扣案之一字螺絲起子、剪刀各一把，均係共犯甲○○所有之作案工具，為甲○○
    供明在卷，依刑法第三十八條第一項第二款之規定，宣告沒收。
據上論斷，應依刑事訴訟法第二百九十九條第一項前段，刑法第二十八條、第三百二
十一條第一項第三款、第四十一條第一項前段、第三十八條第一項第二款，罰金罰鍰
提高標準條例第二條，判決如主文。
本案經檢察官許梨雯到庭執行職務。
中      華      民      國      九十二      年    七    月      十六    日
                                  臺灣板橋地方法院刑事第四庭
                                          法  官    王復生
右正本證明與原本無異。
如不服本判決，應於判決送達後十日內向本院提出上訴狀 (應附繕本) ，上訴於
臺灣高等法院。
                                          書記官    黃美雲
中      華      民      國      九十二      年    七    月  二十二    日
附錄本案論罪科刑法條全文
刑法第三百二十一條：
犯竊盜罪而有左列情形之一者，處六月以上五年以下有期徒刑：
一、於夜間侵入住宅或有人居住之建築物、船艦或隱匿其內而犯之者。
二、毀越門扇、牆垣或其他安全設備而犯之者。
三、攜帶兇器而犯之者。
四、結夥三人以上而犯之者。
五、乘火災、水災或其他災害之際而犯之者。
六、在車站或埠頭而犯之者。
前項之未遂犯罰之。
依「現行法規所定貨幣單位折算新臺幣條例」第二條規定，本判決主文所示之「元」
，係以新臺幣元之三倍折算之（一銀元以新臺幣三元折算）。


司法院資訊處製作；財團法人民間司法改革基金會備份。
